臺灣桃園地方法院小額民事判決
111年度壢小字第776號
原      告  玉山商業銀行股份有限公司


法定代理人  黃男州  


訴訟代理人  江宜芳  
被      告  楊竣雅  

上列當事人間請求清償信用卡消費款事件，本院於民國111年8月
24日言詞辯論終結，判決如下：
    主      文
一、被告應給付原告新臺幣（下同）7萬1,385元，及其中6萬8,0
    91元自民國111年2月5日起至清償日止，按年息15％計算之利
    息。
二、訴訟費用1,000元由被告負擔。
三、本判決得假執行。
    事實及理由
一、按小額訴訟之訴狀送達後，原告不得將原訴變更或追加他訴
    ，但擴張或減縮應受判決事項之聲明者，不在此限，民事訴
    訟法第436條之23、第436條第2項、第255條第1項第3款分別
    定有明文。原告起訴時聲明為：被告應給付原告新臺幣7萬1
    ,385元，及其中6萬8,091元自民國111年2月5日起，至清償
    日止，按年息15％計算之利息，暨違約金1,500元。嗣於審理
    中捨棄違約金部分之請求變更為：如主文第一項所示。經核
    原告係減縮應受判決事項之聲明，於法並無不合，應予准許
    。
二、原告起訴主張：被告於民國92年4月23日向原告申辦信用卡
    （卡號：0000-0000-0000-0000、0000-0000-0000-0000，下
    合稱系爭信用卡）使用，依信用卡約定條款（下稱系爭條款
    ）第6條、第14條之約定，被告得於各特約商店記帳消費，
    並對發卡機構即原告承諾償付帳款，原告則有代持卡人結帳
    ，清償簽帳款項之義務。嗣被告自申請系爭信用卡至110年8
    月12日止共消費簽帳6萬8,091元未按期給付，爰依信用卡契
    約之法律關係，請求被告給付消費簽帳款。並聲明：如主文
    第一項所示。
三、被告則以：伊於109年12月19日遭美好關係生活諮詢有限公
    司（下稱美好公司）之職員邱莉珈詐騙，說要幫伊介紹女朋
    友，先繳訂金3,000元，刷卡當日伊覺得很矛盾，因為邱莉
    珈答應要讓伊交到女朋友才收款，卻又先刷系爭信用卡，而
    後又沒有介紹成功。伊有對邱莉珈提出詐欺、背信、侵占等
    罪之告訴，依誠信原則，原告不應向伊收取該項刷卡費用等
    語為辯。並聲明：原告之訴駁回。　　
四、本院之判斷：　
  ㈠依系爭條款第17條約定：「持卡人之信用卡如有遺失、被竊
    、被搶、詐取或其他遭持卡人以外之他人占有之情形，應盡
    速通以電話或其他方式通知玉山銀行或其他玉山銀行指定機
    構辦理掛失停用手續...持卡人自辦理掛失手續時起被冒用
    所發生之損失，概由玉山銀行負擔...」，有系爭契約之約
    款在卷可查（見本院卷第23頁背面）。是依系爭條款之約定
    ，被告得拒絕停付系爭信用卡消費款之情形，係以被告信用
    卡遭到遺失、被竊、被搶、詐取或其他離持卡人占有，而遭
    他人持用消費之言，然被告於本院審理中自陳系爭信用卡並
    未遺失，都係由伊保管等語（見本院卷第30頁背面），佐以
    原告於接獲被告通知上開爭議款項後，轉詢收單機構即凱基
    銀行回覆以：「持卡人於加入美好公司後先後使用3次婚友
    安排服務，12/20，1/2，1/2。店家備有相關影像資料供佐
    證，證明非"偽造文書"一事。另外如果持卡人想要退費，特
    店有退款機制，持卡人應直接聯繫特店端以利辦理退貨，在
    此通知前店家未收到任何退款資訊」等語，有凱基銀行扣款
    查詢明細表、美好公司消費確認書、簽帳單及監視器翻拍照
    片在卷可參（見本院卷第33至36頁），復為被告不爭執監視
    器翻拍照片之人確係其本人，益徵系爭信用卡刷卡交易應係
    被告本人所為，尚無系爭信用卡離被告持有，而遭他人盜刷
    之情，被告依約本應負擔償付帳款之義務。
  ㈡至被告抗辯其因遭到美好公司邱莉珈之詐騙而簽帳消費，答
    應要讓伊交到女朋友才收款，但並未介紹成功，依誠信原則
    ，原告不應向伊請求上開交易款項云云。惟查，被告既係持
    系爭信用卡於特約商店完成交易，參以系爭信用卡「持卡人
    購買商品或服務應注意事項」第四點約定：「當購買之商品
    或服務有未獲提供之情形時，應先向特約商店尋求解決，如
    無法解決時，應依照發卡機構之約定條款之規定，檢附第二
    條所列示之相關證明文件主張爭議帳款...」（見本院卷第2
    3頁背面），又原告針對本件之爭議帳款業已交由特約商店
    調查，並由所屬收單機構即凱基銀行回覆調查結果如上，是
    若被告認交易之服務未獲美好公司提供，本應尋與特約商店
    即美好公司間之法律關係請求退款，尚難責令原告擔保被告
    與美好公司間之消費約定，甚要求止付已經授權之交易請款
    ，進而拒絕本身負擔償付帳款之義務。衡以系爭信用卡係由
    被告持有使用，是否遭詐欺及與特約商店間所存在之交易風
    險本非原告所得掌控，遑論相較於原告，被告就其自身遭詐
    欺或各種交易風險，顯然更有避免之能力，倘被告於消費後
    ，仍得在任何情況下撤銷付款指示拒絕清償，無異於將持卡
    人與特約商店間之交易風險轉嫁由發卡銀行負擔，亦將致發
    卡銀行須循環向收單機構追索，對於每日均提供為數眾多之
    信用卡制度而言，勢將造成相當之衝擊，亦不利於信用卡作
    為支付工具之使用及交易安全，是上開注意事項之約定亦符
    合風險歸於就防阻風險發生具有優勢之人承擔之原則，對消
    費者尚無顯失公平之處。是被告前開所辯，即無憑採。
　㈢綜上，本件既係被告持系爭信用卡刷卡消費，是原告主張依
    系爭條款第6條、第14條之約定，被告持系爭信用卡於特約
    商店記帳消費，應對原告承諾償付帳款，核屬有據，應可採
    信。從而，原告本於信用卡契約之法律關係，請求被告給付
    7萬1,385元，及其中6萬8,091元自民國111年2月5日起至清
    償日止，按年息15％計算之利息，為有理由，應予准許。
五、本件係就民事訴訟法第436條之8第1項規定之小額訴訟事件
    所為被告敗訴之判決，依民事訴訟法第436條之20之規定，
    應依職權宣告假執行。
六、本件事證已臻明確，兩造其餘攻擊防禦方法及所提證據，於
    判決結果不生影響，爰不一一論列，併此敘明。
七、訴訟費用負擔之依據：民事訴訟法第78條。並依職權確定訴
    訟費用額為第一審裁判費1,000元。　
中　　華　　民　　國   111 　年　　8　　月　 　26 　　日
                  中壢簡易庭  法  官  劉哲嘉
以上正本證明與原本無異。
如不服本判決，須以違背法令為理由，於判決送達後20日內向本
庭（桃園市○○區○○路0 段000 號）提出上訴狀。（須按他造
當事人之人數附繕本）。
中　　華　　民　　國　 111 　年　　8　　月　　 26 　　日
                              書記官  陳香菱
附錄：
一、民事訴訟法第436條之24第2項：
    對於小額程序之第一審裁判上訴或抗告，非以其違背法令為
    理由，不得為之。
二、民事訴訟法第436條之25：
    上訴狀內應記載上訴理由，表明下列各款事項：
    （一）原判決所違背之法令及其具體內容。
    （二）依訴訟資料可認為原判決有違背法令之具體事實。
三、民事訴訟法第471條第1項：（依同法第436 條之32第2 項規
    定於小額事件之上訴程序準用之）上訴狀內未表明上訴理由
    者，上訴人應於提起上訴後20日內，提出理由書於原第二審
    法院；未提出者，毌庸命其補正，由原第二審法院以裁定駁
    回之。